Minutes et répertoires du notaire Pierre de CLERSIN, 3 octobre 1681 - décembre 1714 (étude VI)
Archives nationales
- Minutes de Pierre de CLERSIN, 3 octobre 1681 - décembre 1714; MC/ET/VI/572 - MC/ET/VI/638
  - Minutes. 1689, juillet - 1689, décembre, juillet 1689 - décembre 1689; MC/ET/VI/590
    - Dépôt du testament olographe de Nicolas Van Hoorn, en date du 23 février 1808, 6 janvier 1809; MC/ET/VI/590
      Actes signalés par le personnel du Minutier central des notaires de Paris, 2003-2012 (base de données migrée: voir contexte dans le Plan d’orientation général - Notaires de Paris, guides thématiques du Minutier).
      Date de révision: 2010
      testament; Van Hoorn, Pierre Nicolas
  - Minutes. 1690, janvier - 1690, mai, janvier 1690 - mai 1690; MC/ET/VI/591
    - Association de Scipion Clavel, l'un des comédiens du prince de Condé, logé rue de Seine, agissant en son nom et comme procureur de Louis Du Raincy, et Anselme Dufresne et des demoiselles de leur compagnie, d'une part, et de Christophe de Poillebois, sieur de Richemont, Pierre de Chatauneuf, demeurant rue de Seine, Jean de La Roze de La Tour, demeurant rue de Guénégaud, et Renée Magdellain, femme de Nicolas Benard, d'autre part, pour un an., 6 mars 1690 - 18 mars 1690; MC/ET/VI/591
      À la suite: 1690, 18 mars. Entrée dans l'association de Pierre Châlons et Nicolas Picard, demeurant rue des Marais.
      Pièce jointe: Lyon. 1690, 18 février. Procuration par Louis Du Raincy et Anselme Dufresne.
      Documents du Minutier central concernant l'histoire littéraire (1650-1700) [2295 actes], par Madeleine Jurgens et Marie-Antoinette Fleury, Paris, Presses universitaires de France, 1960, p. 135 (instrument de recherche imprimé dématérialisé dont la version intégrale est accessible en ligne par la rubrique 'Autres instruments de recherche', voir contexte dans le Plan d’orientation général - Notaires de Paris, guides thématiques du Minutier).
      acte de société; procuration; Seine (rue de); Marais (rue des); Guénégaud (rue); Lyon (Rhône); Clavel, Scipion; Du Raincy, Louis; Du Fresne, Anselme; Poillebois, Christophe de; Chatauneuf, Pierre; La Roze de La Tour, Jean de; Magdellain, Renée; Benard, Nicolas; Châlons, Pierre; Picard, Nicolas; acteur
  - Minutes. 1690, juin - 1690, décembre, juin 1690 - décembre 1690; MC/ET/VI/592
  - Minutes. 1691, janvier - 1691, juin, janvier 1691 - juin 1691; MC/ET/VI/593
    - Association de Laurent de Boyval, sieur de Valois, Marie-Catherine d'Arbennes, son épouse, François Boyval, Catherine Raisin, femme du sieur de Villiers, comédien du Roi, Marie-Anne de Villiers, sa fille, Jean de Villiers, son fils, Françoise Du Rolet, fille de Suzanne Chevallier et de défunt Louis-Antoine Du Rolet, Jean-Raymond Poisson, Henry-Jules Poisson et Claude Benard, pour jouer la comédie en province pendant un an., 22 mars 1691; MC/ET/VI/593
      Documents du Minutier central concernant l'histoire littéraire (1650-1700) [2295 actes], par Madeleine Jurgens et Marie-Antoinette Fleury, Paris, Presses universitaires de France, 1960, p. 136 (instrument de recherche imprimé dématérialisé dont la version intégrale est accessible en ligne par la rubrique 'Autres instruments de recherche', voir contexte dans le Plan d’orientation général - Notaires de Paris, guides thématiques du Minutier).
      acte de société; Boyval, Laurent de; Arbennes, Marie Catherine d'; Boyval, François; Raisin, Catherine; Villiers, Marie Anne de; Villiers, Jean de; Du Rolet, Françoise; Chevallier, Suzanne; Du Rolet, Louis Antoine; Poisson, Jean Raymond; Poisson, Henri Jules; Benard, Claude; acteur
  - Minutes. 1691, juillet - 1691, décembre, juillet 1691 - décembre 1691; MC/ET/VI/594
  - Minutes. 1692, janvier - 1692, juin, janvier 1692 - juin 1692; MC/ET/VI/595
  - Minutes. 1692, juillet - 1692, décembre, juillet 1692 - décembre 1692; MC/ET/VI/596
  - Minutes. 1693, janvier - 1693, juin, janvier 1693 - juin 1693; MC/ET/VI/597
  - Minutes. 1693, juillet - 1693, décembre, juillet 1693 - décembre 1693; MC/ET/VI/598
  - Minutes. 1694, janvier - 1694, juin, janvier 1694 - juin 1694; MC/ET/VI/599
    Attention: acte(s) coté(s) en Réserve
    - Contrat de mariage entre Nicolas Simon Arnauld de Pomponne, fils de Simon Arnauld de Pomponne, ministre demeurant place des Victoires, et Constance de Harville de Palloiseau, fille de François de Harville de Palloiseau, demeurant rue de l'Université., 10 mars 1694; MC/RS//1415
      Signatures de Louis XIV (roi de France, 1638-1715) et de la famille royale et des princes du sang et de hauts personnages.
      Cote originelle du document:
      MC/ET/VI/599
      Acte coté en Réserve.
      Date de création de la notice: 2011
      contrat de mariage; Victoires (place des); Pomponne, Simon Arnauld (1618-1699, marquis de); Arnauld de Pomponne, Nicolas Simon (1663-1737); Harville, Constance de (1672?-1756); Harville des Ursins, François de (1631-1701); Louis XIV (roi de France, 1638-1715); ministre
  - Minutes. 1694, juillet - 1694, décembre, juillet 1694 - décembre 1694; MC/ET/VI/600
  - Minutes. 1695, janvier - 1695, juin, janvier 1695 - juin 1695; MC/ET/VI/601
  - Minutes. 1695, juillet - 1695, décembre, juillet 1695 - décembre 1695; MC/ET/VI/602
  - Minutes. 1696, janvier - 1696, juin, janvier 1696 - juin 1696; MC/ET/VI/603
    Attention: certains actes ont été constatés manquants
    - Association de Jacques Valliot, Germain Le Riche, Jean de La Roze, sieur de La Tour, et autres., 4 avril 1696
      Attention: l'original de l'acte est manquant.
      L'acte manque dans la liasse.
      Mention dans le répertoire du notaire coté:
      MC/RE/VI/11
      Documents du Minutier central concernant l'histoire littéraire (1650-1700) [2295 actes], par Madeleine Jurgens et Marie-Antoinette Fleury, Paris, Presses universitaires de France, 1960, p. 149 (instrument de recherche imprimé dématérialisé dont la version intégrale est accessible en ligne par la rubrique 'Autres instruments de recherche', voir contexte dans le Plan d’orientation général - Notaires de Paris, guides thématiques du Minutier).
      acte de société; Valliot, Jacques; Le Riche, Germain; La Roze de La Tour, Jean de; acteur
    - Engagement de Louis Nivellon, maître à danser de Monseigneur, demeurant rue du Coeur-Volant, et d'Antoine Touvenelle, maître à chanter, demeurant rue de l'Arbre-Sec, avec Jean de Fonpré, comédien du Roi établi à Mons, logé rue Mazarine, pour 2 ans., 5 avril 1696; MC/ET/VI/603
      Coeur-Volant (rue du); Mazarine (rue); Arbre-Sec (rue de l'); Mons (Belgique); Fonpré, Jean de; Nivellon, Louis; Touvenelle, Antoine; acteur; danseur; chanteur
  - Minutes. 1696, juillet - 1696, décembre, juillet 1696 - décembre 1696; MC/ET/VI/604
  - Minutes. 1697, janvier - 1697, juin, janvier 1697 - juin 1697; MC/ET/VI/605
    - Engagement de Laurent Husson et Louis Simonnin, hautbois, demeurant rue de Seine, tant pour eux que pour les sieurs Pignon dit Toulon et Courtin, par Césard de Saint-Georges, comte de Nérac, colonel d'un régiment de dragons, pendant 1 an moyennant 30 sols par jour., 5 mars 1697; MC/ET/VI/605
      contrat de travail; Seine (rue de); musicien; officier (armée)
    - Engagement de Pierre Chastenier de La Marche, demeurant rue Troussevache, avec la troupe des Comédiens français résidant à Liège, représentée par Claude Biet de Hauteville, procureur des comédiens et comédiennes, aux termes duquel il promet de jouer pendant un an les emplois de comiques., 11 mars 1697 - 16 mars 1697; MC/ET/VI/605
      À la suite: 1697, 14 mars. Engagement de Louis-Joseph Cabut, dit de Claré, demeurant rue Saint-Martin, avec la dite troupe, pour représenter, pendant un an, quelques premiers, seconds et troisièmes rôles sérieux et quelques seconds comiques et amoureux de comédie.
      1697, 16 mars. Engagement de Nicolas-Etienne de Ponteuil, demeurant rue Mazarine, avec la dite troupe, pour représenter, pendant un an, les premiers et seconds rôles et les premiers amoureux de comédie.
      1697, 16 mars. Engagement de François de Lestrade, demeurant rue Mazarine, avec la dite troupe, pour y chanter toutes 'les chansons qu'on luy ordonnera' pendant un an.
      Documents du Minutier central concernant l'histoire littéraire (1650-1700) [2295 actes], par Madeleine Jurgens et Marie-Antoinette Fleury, Paris, Presses universitaires de France, 1960, p. 150 (instrument de recherche imprimé dématérialisé dont la version intégrale est accessible en ligne par la rubrique 'Autres instruments de recherche', voir contexte dans le Plan d’orientation général - Notaires de Paris, guides thématiques du Minutier).
      Troussevache (rue); Liège (Belgique); Saint-Martin (rue); Mazarine (rue); Chastenier de La Marche, Pierre; Biet de Hauteville, Claude; Cabut dit de Claré, Louis Joseph; Ponteuil, Nicolas Etienne de; Lestrade, François de; acteur
    - Engagement de Jean Barié de Fonpré et de Marie Billard avec la troupe des comédiens de Perpignan., 15 mars 1697
      En déficit.
      Documents du Minutier central concernant l'histoire littéraire (1650-1700) [2295 actes], par Madeleine Jurgens et Marie-Antoinette Fleury, Paris, Presses universitaires de France, 1960, p. 151 (instrument de recherche imprimé dématérialisé dont la version intégrale est accessible en ligne par la rubrique 'Autres instruments de recherche', voir contexte dans le Plan d’orientation général - Notaires de Paris, guides thématiques du Minutier).
      Perpignan (Pyrénées-Orientales); Barié de Fonpré, Jean; Billard, Marie; acteur
  - Minutes. 1697, juillet - 1697, décembre, juillet 1697 - décembre 1697; MC/ET/VI/606
  - Minutes. 1698, janvier - 1698, avril, janvier 1698 - avril 1698; MC/ET/VI/607
    - MARIAGE de Claude JAVILIER, fils de feu Claude JAVILIER, maître charron à Dijon, et de Jeanne BOISSON, avec Anne-Catherine GIDOIS, fille de feu Charles GIDOIS, marchand épicier bourgeois de Paris, et d'Anne FERRY. Claude JAVILIER, rue Guénégaud, paroisse Saint-Sulpice, maître à danser., 19 janvier 1698; MC/ET/VI/607
      contrat de mariage; Dijon (Côte-d'Or); Guénégaud (rue); Javilier, Claude; Javilier, Claude (fils); Boisson, Jeanne; Gidois, Anne-Catherine; Gidois, Charles; Ferry, Anne; enseignant; danseur; charron; commerçant; commerçant
  - Minutes. 1698, mai - 1698, juillet, mai 1698 - juillet 1698; MC/ET/VI/608
  - Minutes. 1698, août - 1698, décembre, août 1698 - décembre 1698; MC/ET/VI/609
  - Minutes. 1699, janvier - 1699, juin, janvier 1699 - juin 1699; MC/ET/VI/610
    - VIETTE (Antoine) Sieur - Maître sculpteur à Paris mentionné comme témoin au § Contrat de mariage de Pierre MAUREAU, officier d'office de M/me/ DE MONCHAL. veuf et Elisabeth CAHAR, veuve de Louis JUSSEAUME, sculpteur, 18 janvier 1699; MC/ET/VI/610
      contrat de mariage; Viette, Antoine
    - GAMONNET (Marie DE. ..) Epouse de Messire Charles DE BELRIEU, chevalier baron de VIRASEL, exilé en Irlande (protestant) Chambre garnie Rue Guénégaud, par Saint-André des Arts § Inventaire après décès de Marie DE GAMONNET à la requête de maître Etienne CASTAING, Avocat, exécuteur de son Testament reçu par De Clersin, VI, 6 Novembre 1698 et de Antoine MARION, Seign/r/ de Chanroze, comme procureur de Messire Charles DE BELRIEU, fils aîné et seul héritier de la défunte, 25 janvier 1699; MC/ET/VI/610; 9 folios
      inventaire; testament; Gamonnet, Marie de. ..
    - AUGER (Catherine) femme de Sieur Claude CHASTEAU marchand arquebusier bourgeois de Paris Rue des Saints pères, paroisse Saint-Sulpice § Inventaire après décès de Catherine AUGER à la requête du Sieur Claude CHASTEAU son mari, tuteur de leurs 4 enfants mineurs, 28 janvier 1699; MC/ET/VI/610; 7 folios
      inventaire après décès; Auger, Catherine
    - Engagement par Claude Guilmois, sieur de Rosidor, comédien de la troupe résidant à Metz, logé rue Mazarine, agissant aux noms de ses co-associés, de Pierre Du Chemin, comédien, demeurant rue de la Harpe, pour jouer les seconds rôles, et de Gillonne Bouteiller, son épouse, actuellement à Rennes, pour danser et chanter, pendant un an., 20 mars 1699; MC/ET/VI/610
      Documents du Minutier central concernant l'histoire littéraire (1650-1700) [2295 actes], par Madeleine Jurgens et Marie-Antoinette Fleury, Paris, Presses universitaires de France, 1960, p. 154 (instrument de recherche imprimé dématérialisé dont la version intégrale est accessible en ligne par la rubrique 'Autres instruments de recherche', voir contexte dans le Plan d’orientation général - Notaires de Paris, guides thématiques du Minutier).
      Metz (Moselle); Mazarine (rue); Harpe (rue de la); Rennes (Ille-et-Vilaine); Guillemois, Claude; Du Chemin, Pierre; Bouteiller, Gillonne; acteur
    - Engagement par Simon Bernier, ès noms, de Marie Mayan Le Mazié pour jouer la comédie., 24 mars 1699
      Bernier, Simon; Mayan-Le-Mazié, Marie; acteur
    - Société de comédiens entre Simon Bernier et Claude Guillemois, sieur de Rosidor., 1er avril 1699
      acte de société; Bernier, Simon; Guillemois, Claude; acteur
    - Société de comédiens entre Jacques Valliot, Jacques Poilbois de Richemont et autres., 4 avril 1699
      Manque dans la liasse
      acte de société; Valliot, Jacques; Poilbois, Jacques; Richemont (M. de); acteur
    - LATOUCHE Pierre Marchand de bois à faire instruments cité comme Perniour (beau frère) au § Contrat de mariage de Pierre LATOUCHE Nicolas DITALIE, Charpentier à Paris et Marguerite MADRON (ou MADROU), 26 avril 1699; MC/ET/VI/610
      contrat de mariage
    - COMPOINT (Jean Baptiste) Imprimeur en taille douce Rue des Sept Voies, paroisse Saint-Hilaire § Contrat de mariage de. .. et de Thomasse BONNELLE, veuve de Jean MERGER (vivant compagnon couvreur), 2 juin 1699; MC/ET/VI/610
      contrat de mariage; Compoint, Jean Baptiste
    - IMPRIMEUR en taille douce COMPOINT (Jean-Baptiste) demeurant rue des Sept Voies § Contrat de mariage avec Thomasse BONNELLE, veuve de Jean MERGER., 2 juin 1699; MC/ET/VI/610
      contrat de mariage; Compoint, Jean-Baptiste; Bonnelle, Thomasse; Merger, Jean
  - Minutes. 1699, juillet - 1699, décembre, juillet 1699 - décembre 1699; MC/ET/VI/611
    - DU TROULLEAU (François) Sieur - Marchand gantier - bourgeois de Paris - et Anne FARDÉ sa femme (+) Rue de Buci, quartier Saint-Germain-des-Prés § Inventaire après décès de François DU TROULLEAU à la requête de sr Denis FAUCHARD DE VALFONTEINE, marchand distillateur, B. de P., à cause d'Anne DU TROULLEAU sa femme (fille des défunts) et comme tuteur des enfants mineurs des défunts de Marie Anne (majeure) et Joseph François DU TROULLEAU (émancipé) - en présence de sr Claude HALLE peintre du Roi, subrogé tuteur, 7 août 1699; MC/ET/VI/611; 8 folios
      inventaire; Du Troulleau, François
    - PEINTRE du roi en son Académie HALLÉ (Claude) demeurant rue Sainte-Marguerite § Inventaire après le décès de François TROULLEAU, dans lequel. .. est cité en qualité de subroge - tuteur des enfants du défunt -, 7 août 1699; MC/ET/VI/611
      inventaire; Hallé, Claude
    - HALLÉ (Claude) Sieur-Peintre du Roi en son Académie Rue Sainte Marguerite, paroisse Saint-Sulpice § Cité dans l'Inventaire après décès de. .. Sieur François DU TROULLEAU, marchand gantier, Bourgeois de Paris - comme subrogé tuteur des enfants mineurs du défunt, 7 août 1699; MC/ET/VI/611
    - BONVALLE (Jean) Sieur DE PRÉMARÉ, Chirurgien major d'armée Rue Saint Martin, paroisse Saint Merri § Inventaire après décès de Jean BONVALLE à la requête de Damoiselle Jeanne DOGNON, sa veuve, tutrice de Jeanne, Agathe et Geneviève DE BONVALLE DE PRÉMARÉ leurs enfants mineurs - et en présence de Laurent BONNAVENTURE, leur cousin et subrogé tuteur, 14 août 1699; MC/ET/VI/611
      inventaire après décès; Bonvalle, Jean
    - CHOPPIN Jeanne fille majeure - au service de maître Simon GIRARD rue de la Harpe, paroisse Saint-Benoît § Inventaire après décès de Jeanne CHOPPIN à la requête dudit Maître Simon GIRARD, Procureur au Parlement exécuteur de son testament; Testament: Verain et de Clersin, 27 Septembre 1698, 22 octobre 1699; MC/ET/VI/611
      inventaire après décès; testament
  - Minutes. 1700, janvier - 1700, mars, janvier 1700 - mars 1700; MC/ET/VI/612
    - Lettres d'émancipation en chancellerie entérinées au Châtelet le 3 juin 1699 concernant Paul Sevin, peintre du roi., 16 mai 1699; MC/ET/VI/612
      Daniel Wildenstein, Documents inédits sur les artistes français du XVIIIe siècle conservés au minutier central des notaires [1527 actes], Paris, 1966, p. 144 (voir contexte dans le Plan d’orientation général - Notaires de Paris, guides thématiques du Minutier).
      Date de création de la notice: 2008
      Sevin, Paul; peintre
    - Lemire (Jacques), orfèvre de la garde-robe du roi, rue Mathurin § Testament de sa veuve, 9 janvier 1700; MC/ET/VI/612
      Artisans XVIIIe siècle, par M. Rambaud et C. Grodecki, 1956-1977 ( fichier papier entièrement dématérialisé; voir contexte dans le Plan d’orientation général - Notaires de Paris, guides thématiques du Minutier).
      testament; Lemire, Jacques
    - LIBRAIRE (marchand) à Paris LAMME (Florent de) § Constitution Fondation, 18 janvier 1700; MC/ET/VI/612
      Lamme, Florent de
    - SAINT-SÉVERIN (église) Chapelle de l'Immaculée Conception § Constitution et fondation par les administrateurs de la Chapelle de l'Immaculée Conception, 18 janvier 1700; MC/ET/VI/612
      Saint-Séverin, église
    - LE MERCIER (Jacques) marchand libraire à Paris § Constitution, Fondation par Jacques LE MERCIER Pierre DEBAST et Florent de LAMME, tous marchands libraires., 18 janvier 1700; MC/ET/VI/612
      Le Mercier, Jacques
    - LIBRAIRE (marchand) à Paris DEBATS (Pierre) § Constitution; Fondation, 18 janvier 1700; MC/ET/VI/612
      Debats, Pierre
    - LIBRAIRE (marchand) à Paris LE MERCIER (Jacques) § Constitution; Fondation, 18 janvier 1700; MC/ET/VI/612
    - Bail par Blaise Hurlot, maître peintre et sculpteur, demeurant quai Malaquais, paroisse Saint-André-des-Arts, à Louis Sauvage, bourgeois de Paris, et Louise Geoffroy, sa femme, d'une boutique et cave sises sur le quai Malaquais, dans la maison dont le sieur Hurlot est le principal locataire et appartenant aux Grands-Augustins, moyennant 360 livres par an., 8 février 1700; MC/ET/VI/612
      Daniel Wildenstein, Documents inédits sur les artistes français du XVIIIe siècle conservés au minutier central des notaires [1527 actes], Paris, 1966, p. 75 (voir contexte dans le Plan d’orientation général - Notaires de Paris, guides thématiques du Minutier).
      bail; Saint-André-des-Arts (paroisse); Malaquais (quai); Hurlot, Blaise; Sauvage, Louis; Geoffroy, Louise; peintre; sculpteur
    - Remboursement par le roi à Jeanne-Marie Sevin, fille de Paul Sevin, peintre du roi, et de défunte Marie-Anne de Couasnon, seule héritière de sa mère, et créancière de son père, émancipée par sentence du Châtelet, d'une somme de 1800 livres, pour une rente de 100 livres sur les aides et gabelles., 10 février 1700; MC/ET/VI/612
      indemnité; Sevin, Paul; Sevin, Jeanne Marie; Couasnon, Marie Anne de; peintre
    - Mentionné dans une transaction, SAINT-LEU, rue de la Poterie, maître à danser., 21 février 1700; MC/ET/VI/612
      accord; Poterie (rue de la); Saint-Leu; enseignant; danseur
    - SALPÊTRIERS (la communauté des Maîtres) § Engagement et soumission par les SALPÊTRIERS à fournir de la poudre à l'Arsenal de Paris., 5 mars 1700; MC/ET/VI/612
      Salpêtriers, la Communauté des Maîtres
    - BROGLIE (Victor Maurice chevalier comte de) lieutenant général des armées du Roi § Bail de maison par Chrétien François de LAMOIGNON chevalier marquis de Basville conseiller aux Conseils d'Etat et Privé, Pt à mortier, procureur de Victor Maurice chevalier comte de BROGLIE., 29 mars 1700; MC/ET/VI/612
      bail; Broglie, Victor Maurice de (1647-1727)
  - Minutes. 1700, avril - 1700, juillet, avril 1700 - juillet 1700; MC/ET/VI/613
    - ESTRÉES (Louis-Armand d'), 1700; MC/ET/VI/613
      Estrées, Louis-Armand d'
    - BELLAIGUE (abbaye de) diocèse de Clermont § accord au sujet de l'abbaye de BELLAIGUE, 15 avril 1700; MC/ET/VI/613
      accord; Virlet (Puy-de-Dôme); Bellaigues (Puy-de-Dôme, abbaye de)
    - CREBILLON (Melchior Jolyot de) Greffier en la chambre des Comptes. § Procuration déposée., 19 avril 1700; MC/ET/VI/613
      procuration; Crébillon, Melchior Jolyot de
    - JARDINIER (Me) LE MIRE (Pierre) § Partage, 25 avril 1700; MC/ET/VI/613
      partage; Le Mire, Pierre
    - PETITS-AUGUSTINS couvent des § conduite d'eau, 5 mai 1700; MC/ET/VI/613
      Augustins réformés (couvent des)
    - Contrat d'apprentissage pour deux ans entre Claude Dubuisson, maître maréchal, demeurant rue de Verneuil, et Henriette Pouppart, maîtresse couturière, femme de Charles Malassis, maître peintre, demeurant rue des Saints-Pères, au profit de Marie-Catherine Dubuisson, fille dudit Dubuisson, âgée de quatorze ans, en qualité d'allouée, moyennant 60 livres, dont quittance., 9 mai 1700; MC/ET/VI/613
      Documents du Minutier central concernant l'histoire de l'art (1700-1750), par Mireille Rambaud, tome II [études I à X, soit 2357 actes], Paris, Archives nationales, 1971, p. 329 (instrument de recherche imprimé dématérialisé, certaines notices sont plus détaillées dans la version intégrale accessible en ligne par la rubrique 'Autres instruments de recherche', voir contexte dans le Plan d’orientation général - Notaires de Paris, guides thématiques du Minutier).
      Documents du Minutier central concernant l'histoire de l'art (1700-1750), par M. Rambaud, tome II, Paris, Archives nationales, 1971, CVI-1298 p.
    - Deux constitutions par Eusèbe Renaudot, historiographe du roi, demeurant rue de Richelieu, de 600 livres de rentes sur l'Hôtel de Ville., 11 mai 1700; MC/ET/VI/613
      Histoire littéraire XVIIIe siècle (227 actes), par Claire Béchu, Xenia Pamfilova, v.1970-v.1990 (fichier papier entièrement dématérialisé; voir contexte dans le Plan d’orientation général - Notaires de Paris, guides thématiques du Minutier).
      constitution de rente; Richelieu (rue de); Renaudot, Eusèbe
    - Constitution par le prévôt des marchands et les échevins de Paris de 100 livres de rente sur les aides et gabelles, moyennant 2.000 livres, au profit de Jeanne-Marie Sevin, émancipée d'âge, demeurant rue Dauphine, fille de Paul Sevin, peintre du roi, et de défunte Marie-Anne de Coisnon, quittance jointe du 28 février 1700., 11 mai 1700; MC/ET/VI/613
      Documents du Minutier central concernant l'histoire de l'art (1700-1750), par Mireille Rambaud, tome II [études I à X, soit 2357 actes], Paris, Archives nationales, 1971, p. 381 (instrument de recherche imprimé dématérialisé, certaines notices sont plus détaillées dans la version intégrale accessible en ligne par la rubrique 'Autres instruments de recherche', voir contexte dans le Plan d’orientation général - Notaires de Paris, guides thématiques du Minutier).
    - Constitution d'une rente sur l'Hôtel de Ville de 100 livres, moyennant la somme de 2000 livres, en faveur de Jeanne-Marie Sevin, fille de Paul Sevin, peintre du roi., 11 mai 1700; MC/ET/VI/613
      constitution de rente; Sevin, Paul; Sevin, Jeanne Marie; peintre
    - LEQUEUSTRE (Jacques) marchand tapissier § Quittance, 19 mai 1700; MC/ET/VI/613
      quittance; Lequeustre, Jacques
    - TAPISSIER (marchand) LEQUEUSTRE (Jacques) § Quittance, 19 mai 1700; MC/ET/VI/613
    - Remboursement par le procureur du maître d'hôtel du baron Welling, général des armées du Roi de Suède, ambassadeur auprès du Roi de Pologne., 25 mai 1700; MC/ET/VI/613
      indemnité; Suède; Auguste II (roi de Pologne, 1670-1733); Welling (baron); Charles XII (roi de Suède, 1682-1718); ambassadeur; maître d'hôtel
    - REDON (Abbaye Saint-Sauveur de) § Bail, 26 mai 1700; MC/ET/VI/613
      bail; Redon, Abbaye Saint-Sauveur de